# 求助陈版！关于收入确认时点

提问人：wx_5a00172c161a 时间：2017-11-28 22:55:04
请教陈版，我公司为舰船部件制造企业，主要客户为国内军工科研院所。公司产品交付客户后可以收到客户的部件验收确认函，但是货款需要客户在其所承接项目经船厂验收合格、收到节点款后才支付给我公司。请教陈版，请问该情况下，公司的收入确认时点应该为收到客户验收确认函时点还是船厂整体验收合格后？

回答人：chenyiwei
根据以往经验，公司产品交付客户并收到客户的部件验收确认函后，再被要求返工、补救的可能性是否很小？不获得付款的可能性是否基本不存在？如果是，则可以在交付客户并收到客户的部件验收确认函时确认收入。

提问人：查顺 时间：2017-11-29 06:39:08
请教陈版：我也遇到一个类似的企业、做的是军工产品。但是军方收到产品后会不断的反复试验！时间长达 1 年甚至更久、而且价格在最后验收的时候可能不会以合同价格支付、可能会被砍掉一大半。
那么我确认收入的时点是按照对方收到产品时确认收入？金额按照合同金额先做个应收嘛？

回答人：chenyiwei
看“收入金额能够可靠计量”这个条件何时满足。